【裁判字號】    92,裁,1158
【裁判日期】    920821
【裁判案由】    退學
【裁判全文】
最  高  行  政  法  院  裁  定                  九十二年度裁字第一一五八號
    聲  請  人  甲○○
右聲請人因與相對人國立聯合技術學院間退學事件，對於本院中華民國九十一年九月
二十日九十一年度裁字第一○一三號裁定，聲請再審。本院裁定如左：
    主  文
再審之聲請駁回。
再審訴訟費用由聲請人負擔。
    理  由
一、對已經確定之裁定，依行政訴訟法第二百八十三條規定，僅得聲請再審。本件聲
    請人不服本院九十一年度裁字第一○一三號（以下簡稱原裁定）提起再抗告，應
    視為對本院原裁定聲請再審，合先明。
二、按當事人對於本院所為裁定聲請再審，必須原裁定具有行政訴訟法第二百七十三
    條第一項各款所列情形之一或第二項者，始得為之。本件聲請人並未表明聲請再
    審所依據之法條，依其指摘原裁定適用法規顯然違誤之意旨，應屬依行政訴訟法
    第二百七十三條第一項第一款聲請再審，該款所謂「適用法規顯有錯誤者」，係
    指原判決所適用之法規與現行法規有所牴觸或有效之判例解釋有所違反者而言，
    至於事實認定錯誤或法律上見解之歧異，不得謂為適用法規顯有錯誤。
三、本件聲請再審意旨略謂：本件退學事件，經過臺中高等行政法院以八十九年度訴
    字第二三號判決駁回，復經鈞院九十年度判字第八五一號判決確定在案，上開判
    決基礎係依據民國七十九年一月二十三日教育部台（七九）技字第三五三三號函
    令公布之專科學校學生重（補）修處理要點第三點第七款規定處理，有違八十八
    年六月二十三日公布施行教育基本法第十五條、第十六條規定，而原裁定係依上
    開確定判決而來，自應准予再審等語。經查，本院原裁定維持臺中高等行政法院
    九十年度再字第五號裁定，駁回聲請人之抗告，無非以：本件聲請人於再審起訴
    狀中，僅主張：其依民法第一百五十三條第一項規定在校進行補修教育，但相對
    人於八十八年八月四日片面違反約定通知退學；相對人於補修教育成功後，復於
    八十八年八月十六日片面變更不要式契約，就補修科目及格者發給學分證明或停
    止暑修退費。但以原契約為利用暑期補修學分不合格為要件，並非修習學分，何
    況契約已經完成，何來退費理由；並認教育部七十九年一月二十三日台（七九）
    技字第三五三三號函行政命令所發布專科學校學生重（補）修處理要點第三點第
    七款規定，係違反教育基本法相關規定，為一抵觸法律之行政命令，依中央法規
    標準法規定係屬無效之行政命令依法應予廢止等語。並未具體表明有何足以影響
    判決基礎之重要證物，為原審判決所漏未斟酌，僅泛言原審判決有行政訴訟法第
    二百七十三條第一項第十四款再審事由，而未具體表明再審理由，其再審之訴為
    不合法，而予駁回，經核無不合。聲請人猶執陳詞抗告，難謂有理由為由，裁定
    駁回聲請人之抗告，核與行政訴訟法第二百七十七條第一項第四款規定意旨並無
    不符，即其認事用法均無違誤，自無適用法規顯有錯誤之情節。聲請人提起再審
    之訴，即遭以不合法程序理由駁回確定在案，則其本件聲請復執實體理由，而對
    原裁定以程序理由維持原審裁定，未置一詞，本院自無從審酌。綜上所述，聲請
    人本件再審之聲請顯無再審理由，應予駁回。
據上論結，本件再審聲請為無理由，爰依行政訴訟法第二百八十三條、第二百七十八
條第二項、第一百零四條、民事訴訟法第九十五條、第七十八條，裁定如主文。
中    華    民    國    九十二      年      八        月    二十一      日
                    最 高 行 政 法 院  第 四 庭
                                審 判 長 法  官      廖  政  雄
                                         法  官      趙  永  康
                                         法  官      林  清  祥
                                         法  官      鍾  耀  光
                                         法  官      姜  仁  脩
右  正  本  證  明  與  原  本  無  異
                                         法院書記官  莊  俊  亨
中    華    民    國    九十二      年      八        月    二十一      日


司法院資訊處製作；財團法人民間司法改革基金會備份。
